臺灣基隆地方法院刑事判決　　　　　　　 96年度訴字第453號
公　訴　人　臺灣基隆地方法院檢察署檢察官
被　　　告　乙○○
上列被告因毒品危害防制條例案件，經檢察官提起公訴（96年度
毒偵字第1189號），被告於準備程序進行中，就被訴事實為有罪
之陳述，經本院合議庭裁定由受命法官獨任進行簡式審判程序，
判決如下：
    主    文
乙○○施用第一級毒品，累犯，處有期徒刑捌月，減為有期徒刑
肆月，如易科罰金，以新臺幣壹仟元折算壹日。
    事    實
一、乙○○有下列前案紀錄，後述(三)、(五)所示案件構成累犯：
  (一)前因私行拘禁妨害自由案件，經本院於民國86年7 月31日，
    以86年度重訴字第6 號判決判處有期徒刑5 月，緩刑3 年，
    嗣上訴，經臺灣高等法院於87年8 月24日，以86年度上訴字
    第4560號判決原判決部分撤銷，判處有期徒刑5 月，緩刑3
    年確定。
  (二)復因收受贓物案件，經本院於87年8 月31日，以87年度易字
    第602 號判決判處拘役55日，如易科罰金，以銀元300 元折
    算1 日確定，易科罰金執行完畢。
  (三)又因施用第一、二級毒品，違反毒品危害防制條例案件，經
    本院於90年5 月30日，以90年度訴字第218 號判決就施用第
    一級毒品部分判處有期徒刑8 月，就施用第二級毒品部分判
    處有期徒刑5 月，應執行有期徒刑10月確定。嗣於92年3 月
    6 日縮短刑期期滿，執行完畢後翌日出監。
  (四)再因連續施用第一級毒品，違反毒品危害防制條例案件，經
    本院於92年10月16日，以92年度訴字第275 號判決判處有期
    徒刑8 月確定。
  (五)又因施用第二級毒品，違反毒品危害防制條例案件，經本院
    於92年10月20日，以92年度易字第205 號判決判處有期徒刑
    7 月。與上開(四)所示案件經本院以93年度聲字第24號裁定應
    執行有期徒刑1 年2 月確定。嗣於94年2 月4 日縮短刑期假
    釋出監，假釋期間交付保護管束，刑期至94年2 月14日期滿
    ，假釋未經撤銷，未執行之刑，以已執行論，視為執行完畢
    ，構成累犯。
  (六)再因連續施用第一級毒品違反毒品危害防制條例案件，經本
    院於94年8 月12日，以94年度訴字第559 號判決處有期徒刑
    1 年2 月，嗣上訴，經臺灣高等法院於94年11月29日，以94
    年度上訴字第3207號判決上訴駁回確定。
  (七)又因收受贓物案件，經本院於94年9 月12日，以94年度基簡
    字第699 號判決判處拘役50日，如易科罰金以銀元3 百元折
    算一日，嗣上訴，本院以94年度簡上字第125 號案件受理，
    經其撤回上訴確定。
  (八)再因故買贓物案件，經臺灣新竹地方法院於95年9 月1 日，
    以95年度竹簡字第762 號判決判處有期徒刑3 月，如易科罰
    金以新臺幣9 百元折算一日。與上開(六)所示案件，經臺灣新
    竹地方法院以95年度聲字第1267號裁定，應執行有期徒刑1
    年4 月確定。並與上開(七)所示案件併合執行，於96年4 月4
    日縮短刑期假釋出監，假釋期間交付保護管束，刑期至96年
    5 月4 日期滿。
二、乙○○前因施用第一級毒品，經本院以87年度毒聲字第499
    號裁定觀察、勒戒後，認有繼續施用毒品之傾向，經本院於
    87年11月13日，以87年度毒聲字第589 號裁定令入戒治處所
    施以強制戒治，後經本院裁定停止戒治付保護管束，嗣因保
    護管束期間違反保護管束情節重大，經本院以88年度毒聲字
    第1727號裁定撤銷停止戒治於88年8 月30日繼續執行強制戒
    治，並於89年5 月12日戒治期滿釋放出所，並經臺灣基隆地
    方法院檢察署於89年8 月29日，以89年度戒毒偵字第72號不
    起訴分確定。復因毒品案件，經本院以90年度毒聲字第503
    號裁定令入戒治處所施以強制戒治1 年，至91年5 月24日期
    滿執行完畢。再因施用第二級毒品案件，經本院以92年度毒
    聲字第475 號裁定令入戒治處所強制戒治1 年，期間自92年
    9 月21日起至93年9 月20日期滿（嗣於93年1 月9 日因法律
    變更，不必繼續執行其強制戒治），詎其猶不知戒除施用毒
    品惡習，復於前述強制戒治執行完畢釋放後5 年內，基於施
    用第一級毒品海洛因之犯意，於上述一、(八)所示假釋交付保
    護管束期間內之96年4 月20日12時許，在其位於基隆市○○
    區○○路住處，將第一級毒品海洛因放入注射針筒（未扣案
    ）摻水後注射手臂之方式，施用第一級毒品海洛因1 次。嗣
    因乙○○為列管之毒品人口，而於96年4 月20日17時許為警
    通知前往採尿送驗，結果呈鴉片類陽性反應，而知上情。
三、案經基隆市警察局第二分局報告臺灣基隆地方法院檢察署檢
    察官偵查起訴。
    理　　由
一、本件被告乙○○所犯者非為死刑、無期徒刑、最輕本刑為3
    年以上有期徒刑之罪或高等法院管轄第一審案件，其於準備
    程序進行中，先就被訴事實為有罪之陳述，經告知其簡式審
    判程序之旨，並聽取公訴人之意見後，本院依刑事訴訟法第
    273 條之1 第1 項之規定，裁定由受命法官獨任進行簡式審
    判程序，合先敘明。
二、上開施用第一級毒品海洛因事實，迭經被告於本院準備程序
    、審理中自白不諱。而被告於96年4 月20日為警所採集之尿
    液，經送檢驗結果，確呈施用第一級毒品海洛因後之鴉片類
    陽性反應（尿液中嗎啡成分高達9324ng/ml 、可待因成分高
    達1047ng / ml）乙 節，亦有臺灣檢驗科技股份有限公司濫
    用藥物尿液檢驗報告1 份附卷可稽。足證被告自白與事實相
    符，堪以採信。又被告有如事實欄一、二記載前案紀錄及關
    於施用毒品觀察、勒戒、強制戒治之事實等情，亦有臺灣高
    等法院被告前案紀錄表及全國施用毒品案件紀錄表存卷可參
    。綜上所陳，被告於前次強制戒治於91年5 月24日期滿執行
    完畢5 年內，於96年4 月20日17時許，再犯施用第一級毒品
    海洛因，罪證明確，犯行洵堪認定，自應依法論科。
三、論罪科刑：
  (一)按海洛因係毒品危害防制條例第2 條第2 項第1 款所定之第
    一級毒品，被告予以施用，核其所為，係犯毒品危害防制條
    例第10條第1 項之施用第一級毒品罪。其持有第一級毒品海
    洛因係供施用，其持有第一級毒品之低度行為為施用第一級
    毒品之高度行為所吸收，不另論罪。被告有事實欄所載之前
    案紀錄暨科刑執行情形，有臺灣高等法院被告前案紀錄表在
    卷可稽，其於受如事實欄一、(三)、(五)所示案件有期徒刑之執
    行完畢後，5 年內故意再犯有期徒刑以上之本罪，為累犯，
    應依刑法第47條第1 項之規定加重其刑。爰審酌被告前經法
    院多次裁定其強制戒治處分（於93年1 月9 日因法律變更而
    未繼續執行強制戒治整個療程）後仍不思戒除毒癮，再犯本
    件施用第一毒品海洛因，顯見其已無法根除施用毒品行為，
    而有予以隔離幫助其戒除之必要，且施用毒品對於社會治安
    構成潛在威脅，惟斟酌其犯罪後終能坦承犯行，而施用毒品
    係屬自損生命之犯罪態樣，及被告因染上毒癮重複使用注射
    針筒致感染愛滋病之痛苦等及其他一切情狀，量處如主文所
    示之刑，以示懲儆。
  (二)又被告行為後，中華民國九十六年罪犯減刑條例業於96年7
    月4 日公布，並自同年7 月16日起施行，依該條例第2 條第
    1 項3 款規定：犯罪在96年4 月24日以前者，除中華民國九
    十六年罪犯減刑條例另有規定外，有期徒刑、拘役或罰金，
    減其刑期或金額2 分之1 ，且依本條例應減刑之罪，未經判
    決確定者，於裁判時，減其宣告刑。依前項規定裁判時，應
    於判決主文同時諭知其宣告刑及減得之刑，同條例第7 條亦
    有明定。再按犯最重本刑為5 年以下有期徒刑以下之刑之罪
    ，依本條例規定減為6 月以下有期徒刑、拘役者，應於為減
    刑裁判時，併諭知易科罰金折算之標準，中華民國九十六年
    罪犯減刑條例第9 條復有明定，且減刑後之易科罰金或易服
    勞役之折算標準，仍宜照原標準定之，此觀之法院辦理九十
    六年度減刑案件應行注意事項第16點規定即明。查本件被告
    所犯上述罪之犯罪日期，在96年4 月24日前，且符合上述減
    刑條例得予減刑之規定，故爰於宣告刑後諭知其減得之刑，
    並諭知易科罰金之折算標準。
據上論斷，應依刑事訴訟法第273 條之1 第1 項、第299 條第1
項前段，毒品危害防制條例第10條第1 項，刑法第11條前段、第
47條第1 項、第41條第1 項前段，中華民國九十六年罪犯減刑條
例第2 條第1 項第3 款、第7 條、第9 條，判決如主文。
本案經檢察官甲○○到庭執行職務。
中　　華　　民　　國　　96　　年　　9 　　月　　26　　日
                  刑事第三庭法  官  黃永定
以上正本證明與原本無異。
對於本件判決如有不服，應於收受送達後10日內，向本院提出上
訴書狀，上訴於臺灣高等法院，並按他造當事人之人數附具繕本
。
中　　華　　民　　國　　96　　年　　9 　　月　　26　　日
                            書記官  劉珍珍
附錄本案論罪科刑法條：
毒品危害防制條例第10條第1項
施用第一級毒品者，處六月以上五年以下有期徒刑。
